臺灣士林地方法院民事裁定
聲　請　人　乙○○
代　理　人　丙○○律師
聲　請　人　台北縣政府
法定代理人　林錫耀
代　理　人　廖學興律師
　　　　　　李振宇律師
聲請人等聲請指定被繼承人甲○○遺產管理人事件，本院合併裁
定如下：
    主  文
選任陳真（女、民國52年2 月11日生，
606483號）為被繼承人甲○○之遺產管理人。
准對被繼承人甲○○（男、民國52年6 月15日生、
號：Ｚ000000000號、生前籍設台北市○○區○○里○○鄰○○路○
段106 巷7 弄8 號2 樓，民國93年7 月10日死亡）之大陸地區以
外之繼承人為承認繼承之公示催告。
被繼承人甲○○之大陸地區以外之繼承人，應自前項公示催告最
後登載新聞紙之日起壹年內承認繼承。上述期限屆滿，無繼承人
承認繼承時，被繼承人甲○○之遺產，於清償債權並交付遺贈物
後，如有剩餘即歸屬國庫。
    理  由
一、按先順序繼承人均拋棄其繼承權時，由次順序之繼承人繼承
    ，其次順序繼承人有無不明或第四順序之繼承人均拋棄其繼
    承權者，準用關於無人承認繼承之規定，民法第1176條第6
    項定有明文。次按繼承開始時，繼承人有無不明，而無親屬
    會議或親屬會議未於1 個月內選定遺產管理人者，利害關係
    人得聲請法院選任遺產管理人，並由法院依公示催告程序，
    定六個月以上之期限，公告繼承人，命其於期限內承認繼承
    ，民法第1177條、第1178條第1 項、第2 項規定甚明。
二、本件聲請意旨略以：
  (一)聲請人乙○○部分：被繼承人甲○○於生前曾向聲請人乙○
    ○借款，並由被繼承人簽發本票，其後雖陸續償還部分債務
    ，惟至今仍有新台幣725 萬元尚未償還，然被繼承人於民國
    93年7 月10日死亡，而被繼承人之繼承人即配偶陳真與子
    而被繼承人甲○○之其他法定繼承人亦均已拋棄繼承，致聲
    請人之債權無法獲得清償，足徵本件聲請人確為本件繼承關
    係之利害關係人，爰請求選任被繼承人之遺產管理人等語。
  (二)聲請人台北縣政府部分：被繼承人甲○○與聲請人台北縣政
    府間因國家賠償事件，現由台灣高等法院以93年度重上國字
    第11號審理中，現因被繼承人於訴訟繫屬中死亡，而其繼承
    人均已拋棄繼承，致無人承受訴訟，爰依法聲請裁定選任被
    繼承人之遺產管理人等語。
三、經查：本件聲請人等主張被繼承人甲○○已於93年7 月10日
    死亡，其法定各順位之繼承人均已拋棄繼承，且經准予備查
    在案等情，已據聲請人等提出
    件為證，且經本院依職權調取本院93年度繼字第503 、587
    號案卷核閱無訛，而聲請人等主張分別為被繼承人之債權人
    及訴訟之對造當事人，亦有聲請人等所提本票3 張、台灣高
    等法院93年度重上國字第11號案件民事報到單影本1 件為證
    ，聲請人等以利害關係人身分請求本院選定被繼承人遺產管
    理人，即無不合。
四、聲請人台北縣政府雖主張應由被繼承人債權人合作金庫銀行
    股份有限公司任本件被繼承人甲○○遺產管理人，惟該公司
    代理人劉玉凡已表明無擔任意願（見94年3 月17日非訟事件
    筆錄），且被繼承人甲○○債權人非只1 人，若由其中一位
    債權人出任，難獲全體債權人信賴，且債權人即本件聲請人
    乙○○亦陳明應由被繼承人甲○○之配偶或其兄出任，本院
    參酌被繼承人甲○○之配偶陳真，對於被繼承人之財產狀
    況應較他人清楚，易獲全體債權人信任，爰選任陳真為被
    繼承人甲○○之遺產管理人，並依法為承認繼承之公示催告
    如主文所示。
五、依非訟事件法第8 條第1 項，裁定如主文。
中　　華　　民　　國　　94　　年　　3 　　月　　31　　日
                  家事法庭  法    官  詹朝傑
以上正本證明與原本無異。
如對本裁定抗告，應於裁定送達後10日內向本院提出抗告狀。
中　　華　　民　　國　　94　　年　　3 　　月　　31　　日
                            書 記 官  劉奕湘
